最　高　行　政　法　院　裁　定
                                     100年度裁字第1425號
上  訴  人　劉維平
被 上訴 人　臺灣銀行股份有限公司
代　表　人　張秀蓮
　　　　　　　　　　　　　送達代收人　陳能武
　　　　　　　　　　　　　  義路3段140號6樓
上列當事人間公保事件，上訴人對於中華民國99年3月31日臺北
高等行政法院98年度訴字第2452號判決，提起上訴，本院裁定如
下：
　　主  文
上訴駁回。
上訴審訴訟費用由上訴人負擔。
　　理  由
一、按對於高等行政法院判決之上訴，非以其違背法令為理由，
    不得為之，行政訴訟法第242條定有明文。依同法第243條第
    1項規定，判決不適用法規或適用不當者，為違背法令；而
    判決有同條第2項所列各款情形之一者，為當然違背法令。
    是當事人對於高等行政法院判決上訴，如依行政訴訟法第24
    3條第1項規定，以高等行政法院判決有不適用法規或適用不
    當為理由時，其上訴狀或理由書應有具體之指摘，並揭示該
    法規之條項或其內容；若係成文法以外之法則，應揭示該法
    則之旨趣；倘為司法院解釋或本院之判例，則應揭示該判解
    之字號或其內容。如以行政訴訟法第243條第2項所列各款情
    形為理由時，其上訴狀或理由書，應揭示合於該條項各款之
    事實。上訴狀或理由書如未依此項方法表明，或其所表明者
    與上開法條規定不合時，即難認為已對高等行政法院判決之
    違背法令有具體之指摘，其上訴自難認為合法。
二、本件上訴人原任臺中市稅捐稽徵處(現已更名為臺中市地方
    稅務局)課長，自民國48年3月1日起參加公務人員保險(下稱
    公保)，至81年5月23日因涉犯刑案停職辦理停保。嗣臺中市
    政府89年2月2日89府人二字第08791號令，以上訴人因詐欺
    罪判刑10月確定，於87年10月20日入監服刑為由，核布其因
    案判刑免職，並自87年10月20日生效。上訴人就上開免職處
    分，循序提起行政救濟，經本院91年5月22日91年度判字第7
    90號判決上訴駁回確定。上訴人於93年12月3日申請公保養
    老給付，前經被上訴人(按：原為中央信託局股份有限公司
    ，於96年7月1日與被上訴人合併，以被上訴人為存續公司)
    以93年12月20日中公總現字第09316002685號函(下稱前否准
    處分)以上訴人係因案免職退保，無養老給付可資核發而否
    准所請。上訴人不服，循序提起行政救濟，經本院以96年10
    月11日96年度判字第1809號判決駁回上訴人上訴確定在案。
    嗣上訴人又以98年3月11日申請書，以其自48年3月2日至81
    年5月23日止任職公務人員，參加公保年資為33年2個月之同
    一事由，申請一次養老給付或比照勞保發給斷保相當之給付
    ，經被上訴人以98年3月30日公保現字第0980002761號函(下
    稱原處分)敘明上訴人所請業經本院上訴駁回確定而予以否
    准。上訴人不服，提起復審，經復審決定不受理後，提起行
    政訴訟，經原審法院以98年度訴字第2452號判決(下稱原判
    決駁回)駁回後，上訴人猶未甘服，遂提起本件上訴，上訴
    意旨略以：被上訴人始終認定上訴人81年5月23日係因涉貪
    污案起訴遭「停職退保」，然依據行為時公務人員保險法施
    行細則第26條、第29條之規定，應為「停職停保」，是臺中
    市政府89年2月2日府人字第8791號令上訴人免職並追溯自87
    年10月20日生效，依據中央法規標準法第18條從新從輕原則
    ，應適用88年5月29日總統公布之公教人員保險法第14條之
    規定。但要保機關前臺中市稅捐稽徵處(現改為臺中市地方
    稅務局)怠於主動依行為時公務人員保險法施行細則第26條
    規定填具退保通知一份，送被上訴人辦理退保手續，並一次
    發給36個月養老給付，應有行政程序法第131條及第133條時
    效中斷及重行起算之適用。又上訴人雖錯誤援引行政程序法
    第128條第1項第2款之規定，請求重新進行行政程序。惟因
    行政行為之專門性、複雜性及科技性，難為人民所了解之故
    ，應認不屬上訴人之重大過失，依據行政程序法第128條第1
    項但書之反面解釋，上訴人仍得申請重開行政程序。綜上所
    述，原判決違反行政訴訟法第133條、第135條、第141條之
    規定，未將調查證據之結果告知當事人，使兩造為辯論。亦
    未允予申請重新進行行政程序，錯誤適用行政程序法第128
    條、司法院釋字第434號解釋意旨、89年1月26日修正之公教
    人員保險法第11條、第14條暨同法施行細則第26條之規定，
    其判決違背法令等語。雖以該判決違背法令為由，惟核其上
    訴理由，或係重述其在原審業經主張而為原判決摒棄不採之
    陳詞，或係就原審所為論斷或駁斥其主張之理由，泛言原判
    決不備理由及判決不適用法規或適用不當，而未具體表明原
    判決究竟有何不適用法規或適用不當、或原判決有行政訴訟
    法第243條第2項所列各款當然違背法令之情形，尚難認為已
    對原判決之如何違背法令有具體之指摘。依前揭規定及說明
    ，應認其上訴為不合法，應予駁回。
三、據上論結，本件上訴為不合法。依行政訴訟法第249條第1項
    前段、第104條、民事訴訟法第95條、第78條，裁定如主文
    。
中　　華　　民　　國　　100　 年　　6　　 月　　2　　 日
                    最高行政法院第六庭
                        審判長法官　黃　合　文
                              法官　鄭　忠　仁
                              法官　劉　介　中
                              法官　帥　嘉　寶
                              法官　陳　鴻　斌

以  上  正  本  證  明  與  原  本  無  異
中　　華　　民　　國　　100　 年　　6　　 月　　2　　 日
　　　　　　　　　　　　　　　書記官　王　福　瀛